臺灣高雄地方法院刑事判決　　　　　　　 94年度訴字第324號
公　訴　人　臺灣高雄地方法院檢察署檢察官
被　　　告　甲○○
上列被告因違反毒品危害防制條例案件，經檢察官提起公訴（93
年度偵字第17361 號），而經本院合議庭裁定改由受命法官依簡
式審判程序審理，本院判決如下：
    主  文
甲○○轉讓第二級毒品，處有期徒刑捌月。扣案之第二級毒品MD
MA貳拾柒顆均沒收銷燬之；第四級毒品硝甲西泮參拾捌顆及夾鏈
袋伍只均沒收。
    事  實
一、甲○○與馮文彬、張朝銘、陳志偉、陳嘉和等4 人（均另由
    臺灣高雄地方法院檢察署檢察官偵查中）為朋友關係，因久
    未聚會，甲○○遂決定購入毒品同歡，而基於轉讓第二級毒
    品、第三級毒品及第四級毒品之犯意，於民國93年8 月27日
    （起訴書誤為同月26日）凌晨零時20分許，出資新臺幣七千
    餘元，交由馮文彬前往位於高雄市○○路之「EASY PUB」店
    ，向真實姓名、年籍不詳之成年男子購入數量不詳之第二級
    毒品MDMA、第三級毒品愷他命及第四級毒品硝甲西泮（NIME
    TAZAPAM ，俗稱一粒眠）共5 包後，甲○○即於同日凌晨1
    時許，將上開毒品置於高雄市三民區○○○路325 巷2 號7
    樓之5 租屋處內，任由馮文彬、張朝銘、陳志偉及陳嘉和等
    4 人無償拿取施用，共計轉讓馮文彬施用MDMA1 顆、粉狀愷
    他命若干；張朝銘施用MDMA1 顆；陳志偉施用MDMA1 顆、粉
    狀愷他命若干、硝甲西泮1 顆；陳嘉和施用MDMA2 顆、粉狀
    愷他命若干（其中轉讓之MDMA未逾10公克；愷他命及硝甲西
    泮均未逾20公克）。嗣於同月28日凌晨4 時25分許，在上址
    租屋處為警查獲，並扣得MDMA27顆、硝甲西泮38顆及甲○○
    所有供犯罪所用之夾鏈袋5 只（起訴書誤為1 只）等物。
二、案經高雄市政府警察局三民第一分局報告臺灣高雄地方法院
    檢察署檢察官偵查起訴。
    理  由
一、上開犯罪事實，業據被告於本院審理時坦承不諱，核與馮文
    彬、張朝銘、陳志偉及陳嘉和於警詢、偵訊時之陳述相符，
    復有高雄市政府警察局三民第一分局搜索扣押筆錄、扣押物
    品目錄表各1 份、尿液送驗編號與真實姓名對照表2 紙、高
    雄市立凱旋醫院93年9 月13日濫用藥物尿液檢驗報告4 紙、
    高雄醫學大學附設中和紀念醫院93年10月25日檢驗報告3 紙
    、93年11月2 日濫用藥物尿液檢驗報告4 紙及現場照片5 張
    附卷可稽，暨MDMA27顆、硝甲西泮38顆及夾鏈袋5 只扣案足
    憑，足見被告之自白與事實相符，堪予採信，其確有上開轉
    讓第二級毒品、第三級毒品及第四級毒品之犯行，洵堪認定
    ，本件事證明確，應依法論科。
二、核被告所為，係犯毒品危害防制條例第8 條第2 項之轉讓第
    二級毒品罪、同條第3 項之轉讓第三級毒品罪及同條第4 項
    之轉讓第四級毒品罪。被告持有第二級毒品之低度行為應為
    轉讓之高度行為所吸收，不另論罪。其於同一時地，以同一
    行為轉讓第二級毒品予馮文彬、張朝銘、陳志偉及陳嘉和；
    轉讓第三級毒品予馮文彬、陳志偉及陳嘉和；轉讓第四級毒
    品予陳志偉，觸犯數罪名，為想像競合犯，應從一重罪之轉
    讓第二級毒品罪處斷。又扣案之MDMA27顆及硝甲西泮38顆驗
    前毛重均為7.3 公克，此有高雄醫學大學附設中和紀念醫院
    94年3 月1 日檢驗報告3 紙可佐，依此比例計算，被告轉讓
    之第二級毒品應未逾10公克，第四級毒品應未逾20公克，此
    外，亦無任何積極證據足資證明被告轉讓第三級毒品之數量
    已逾20公克，自無適用毒品危害防制條例第8 條第6 項規定
    加重其刑之餘地，附此敘明。爰審酌被告轉讓毒品予他人施
    用，戕害他人身體健康至鉅，固非可取，惟念其犯後坦承犯
    行，頗知悔意，且轉讓毒品之數量非鉅，犯罪情節尚輕等一
    切情狀，量處如主文所示之刑，以資懲儆。末查，扣案之MD
    MA27顆為毒品危害防制條例第2 條第2 項第2 款所示之第二
    級毒品，應依同條例第18條第1 項前段之規定宣告沒收銷燬
    之；硝甲西泮38顆為同條例第2 條第2 項第4 款所示之第四
    級毒品，本應由查獲機關沒入銷燬之，惟既未經沒入銷燬，
    且屬被告所有而置於租屋處內供轉讓他人所用之物，自應依
    同條例第19條第1 項前段之規定宣告沒收之；夾鏈袋5 只為
    被告所有供包裝毒品以轉讓他人施用之物，亦應依同條例第
    19條第1 項前段之規定，併予宣告沒收。至檢驗耗盡之毒品
    既已滅失，自不再宣告沒收銷燬或沒收之，附此敘明。
據上論斷，應依刑事訴訟法第273 條之1 第1 項、第299 條第1
項前段，毒品危害防制條例第8 條第2 項、第3 項、第4 項、第
18條第1 項前段、第19條第1 項前段，刑法第11條、第55條，判
決如主文。
本案經檢察官乙○○到庭執行職務。
中　　華　　民　　國　　94　　年　　5 　　月　　2 　　日
                  刑事第十一庭  法　官  鄭詠仁
以上正本證明與原本無異。
如不服本判決，應於判決送達後10日內，向本院提出上訴狀。
中　　華　　民　　國　　94　　年　　5 　　月　　2 　　日
                                書記官  蔡妮君
附錄本判決論罪科刑法條：
毒品危害防制條例第8條
轉讓第一級毒品者，處1 年以上7 年以下有期徒刑，得併科新臺
幣100萬元以下罰金。
轉讓第二級毒品者，處6 月以上5 年以下有期徒刑，得併科新臺
幣70萬元以下罰金。
轉讓第三級毒品者，處3 年以下有期徒刑，得併科新臺幣30萬元
以下罰金。
轉讓第四級毒品者，處1 年以下有期徒刑，得併科新臺幣10萬元
以下罰金。
前四項之未遂犯罰之。
轉讓毒品達一定數量者，加重其刑至二分之一，其標準由行政院
定之。
